【裁判字號】    94,訴,546
【裁判日期】    950127
【裁判案由】    毒品危害防制條例
【裁判全文】
臺灣高雄地方法院刑事判決               94年度訴字第546號
公  訴  人  臺灣高雄地方法院檢察署檢察官
被      告  乙○○
上列被告因違反毒品危害防制條例案件，經檢察官提起公訴（94
年度毒偵字第142 號），被告於本院準備程序中就被訴事實為有
罪之陳述，經詢問當事人意見，合議庭裁定由受命法官依簡式審
判程序獨任審理，本院判決如下：
    主  文
乙○○施用第一級毒品，累犯，處有期徒刑玖月。又施用第二級
毒品，累犯，處有期徒刑伍月。應執行有期徒刑壹年壹月。
    事  實
一、乙○○曾於民國87年間因施用毒品案件，經法院裁定送觀察
    、勒戒後，認有繼續施用毒品之傾向，令入戒治處所施以強
    制戒治，於87年12月24日停止戒治並付保護管束，嗣於88年
    7 月29日保護管束期滿未經撤銷，視為執行完畢。復於91年
    間，因施用第一、二級毒品案件經檢察官提起公訴並聲請強
    制戒治，起訴部分經本院以91年度訴字第860 號、91年度易
    字第2860號分別判處有期徒刑8 月、4 月確定，合併定應執
    行刑為有期徒刑10月，於93年1 月31日執行完畢，翌日釋放
    ；強制戒治部分於92年4 月1 日執行完畢後，接續執行上開
    有期徒刑至93年2 月1 日釋放。詎仍不知悔改，基於施用第
    二級毒品甲基安非他命之犯意，於93年7 月24日某時，在其
    位於高雄縣鳳山市○○路租屋處，以燒烤後吸食煙霧之方式
    ，施用第二級毒品甲基安非他命1 次；又基於施用第一級毒
    品海洛因之犯意，於93年7 月27日上午某時，在上開租屋處
    ，以針筒注射之方式，施用第一級毒品海洛因1 次。嗣於93
    年7 月27日11時許，在上開租屋處附近，因屬列管毒品行方
    不明人口遭警盤查，經其同意後採尿送驗，檢驗結果呈嗎啡
    、可待因及甲基安非他命陽性反應而查獲。
二、案經高雄縣政府警察局鳳山分局報請臺灣高雄地方法院檢察
    署檢察官偵查起訴。
    理  由
一、按本件被告乙○○所犯係死刑、無期徒刑、最輕本刑為3 年
    以上有期徒刑以外之罪，其於準備程序就前揭被訴事實為有
    罪之陳述，經受命法官告知簡式審判程序之旨，並聽取其與
    公訴人之意見後，本院認無不得或不宜改依簡式審判程序進
    行之情形，爰依刑事訴訟法第273 條之1 第1 項規定，裁定
    本件由受命法官獨任進行簡式審判程序，合先敘明。
二、上揭事實，業據被告於本院審理時坦承不諱，且被告於93年
    7 月27日11時許經警盤查後所採集之尿液，經送請台灣檢驗
    科技股份有限公司檢驗之結果，呈嗎啡、可待因及甲基安非
    他命之陽性反應，有該公司93年8 月24日濫用藥物尿液檢驗
    報告、列管毒品人口尿液檢體採集送驗紀錄表各1 紙在卷可
    憑，足認被告之自白與事實相符，本件事證明確，其犯行洵
    堪認定。
三、按海洛因、甲基安非他命分別為毒品危害防制條例第2 條第
    2 項第1 款、第2 款所稱之第一、二級毒品，不得施用、持
    有。次按，犯毒品危害防制條例第10條施用第一、二級毒品
    之罪者，檢察官應聲請法院裁定，令被告入勒戒處所觀察、
    勒戒，經觀察、勒戒後，檢察官依據勒戒處分之陳報，認受
    觀察、勒戒人無繼續施用毒品傾向者，應即釋放，並為不起
    訴之處分；認受觀察、勒戒人有繼續施用毒品之傾向者，檢
    察官應聲請法院裁定令入戒治處所強制戒治，其期間為6 個
    月以上，至無繼續強制戒治之必要為止，但最長不得逾1 年
    ，強制戒治期滿，應即釋放，由檢察官為不起訴之處分。觀
    察、勒戒或強制戒治執行完畢釋放後，5 年內再犯第10條之
    罪者，應依一般刑事訴訟程序予以起訴論罪科刑，此觀諸毒
    品危害防制條例第20條第1 項、第2 項、第23條第1 項、第
    2 項規定自明。被告既有如犯罪事實欄所示之觀察勒戒、強
    制戒治前科，有臺灣高等法院被告前案紀錄表1 紙在卷可稽
    ，其於強制戒治執行完畢釋放後5 年內再犯本件施用毒品案
    件，依前述規定自應予以起訴論罪科刑。是核被告所為，係
    犯毒品危害防制條例第10條第1 項、第2 項之施用第一、二
    級毒品罪。其持有第一、二級毒品之低度行為，應分別為施
    用第一、二級毒品之高度行為所吸收，不另論罪。又被告所
    犯施用第一級毒品及施用第二級毒品2 罪間，犯意各別，罪
    名不同，應分論併罰。被告曾有如犯罪事實欄所示之論罪科
    刑前科，此有臺灣高等法院被告前案紀錄表1 紙在卷可考，
    其於有期徒刑執行完畢後5 年內，再犯本件施用第一、二級
    毒品之有期徒刑以上之罪，為累犯，應依刑法第47條規定加
    重其刑。爰審酌被告經觀察勒戒、強制戒治並論罪科刑後，
    仍未能戒絕其毒癮，顯見其戒絕毒癮之意念非堅，惟念其於
    犯罪後坦承犯行，態度良好，且施用毒品行為，乃屬對其自
    身健康之戕害行為，及其犯罪動機、目的、手段等一切情狀
    ，分別量處如主文所示之刑，並定應執行之刑。
據上論斷，應依刑事訴訟法第273 條之1 第1 項、第284 條之1
、第299 條第1 項前段，毒品危害防制條例第10條第1 項、第2
項，刑法第11條前段、第47條、第51條第5 款，判決如主文。
本件經檢察官甲○○到庭執行職務。
中    華    民    國    95    年    1     月    27    日
                      刑事第5 庭    法  官  楊筑婷
以上正本證明與原本無異。
如不服本判決，應於收受送達後10日內向本院提出上訴書狀。
中    華    民    國    95    年    2     月     3    日
                                    書記官  林雯琪
附錄本判決之論罪法條：
毒品危害防制條例第10條
施用第一級毒品者，處6 月以上5 年以下有期徒刑。
施用第二級毒品者，處3 年以下有期徒刑。


司法院資訊處製作；財團法人民間司法改革基金會備份。
